臺灣高等法院臺南分院民事裁定　94年度抗字第427號
再 抗 告人　君鴻實業有限公司
法定代理人　梁紋苹
代　理　人　楊丕銘　律師
上列再抗告人因與相對人合作金庫銀行股份有限公司間聲明異議
事件，對於中華民國94年9月19日本院所為94年度抗字第427號裁
定，提起再抗告，茲裁定如下：
      主      文
再抗告駁回。
再抗告程序費用由再抗告人負擔。
      理      由
一、按抗告法院之裁定除以抗告不合法而駁回者外，對於抗告法
    院之裁定再為抗告，僅得以其適用法規顯有錯誤為理由，並
    經原法院之許可者為限。前項許可，以原裁定所涉及之法律
    見解具有原則上之重要性者為限。原裁定法院認為不應許可
    者，應以裁定駁回其抗告。民事訴訟法第486條第2項、第4
    項、第5項，及同法第486條第6項準用第436條之3第3項後段
    分別定有明文。又所謂適用法規顯有錯誤，係指確定裁判違
    背法規或現存判例解釋者，或抗告法院所為之裁定，就其取
    捨證據所確定之事實適用法規顯有錯誤而言。至抗告法院認
    定事實錯誤，或就當事人提出之事實或證據疏於調查或漏未
    斟酌，僅生調查證據是否妥適或裁定不備理由之問題，均與
    適用法規顯有錯誤有間（最高法院80年臺上字第1326號、71
    年臺再字第210、63年臺上字第880號判例參照）。而所謂原
    則重要性，乃指該事件所涉及之法律問題意義重大而有加以
    闡釋之必要者而言，必其裁判適用法規顯有錯誤，違背法律
    之基本精神，依一般社會觀念，認為已影響於實質公平者，
    始為相當，若判決適用法規雖有錯誤，然僅涉及個案之枝節
    問題，未背一般社會觀念之公平正義原則者，仍不在許可之
    列。
二、本件再抗告意旨略以：(一)系爭增建之鋼架車棚，係由再抗告
    人出資雇工搭建，為再抗告人所有，非債務人所有，其與主
    物既非同屬於一人，不得以從物視之，原裁定有適用法則錯
    誤之不當。(二)原裁定引用民法第811條之規定，認增建鋼架
    車棚附合於系爭主建物，其所有權歸主建物所有人即債務人
    所有。然所謂「附合」，應係指非毀損不能分離或分離需費
    過鉅者。系爭增建之鋼架車棚係於主建物外牆打洞以螺絲栓
    緊，固定鋼架，再向外延伸結構組合之，僅需鬆脫螺絲，便
    可拆卸，不符合「附合」之要件。又該部分係主建物外部搭
    出之臨時建物，非主建物之重要部分，故原裁定引用民法第
    811條，有適用法則錯誤之不當等語。
三、經查：再抗告人因不服臺灣臺南地方法院93年度執字第1482
    8號裁定，提起抗告，經本院認抗告無理由於民國（下同）
    94年9月19日以94年度抗字第427號駁回在案，其對本院裁定
    提起再抗告，觀諸再抗告人之上開再抗告意旨，無非係就系
    爭增建部分（即鋼架車棚）是否為系爭建物之一部分，原審
    執行法院得否將鋼架車棚與建物併付拍賣加以爭執，此項爭
    執，核屬執行法院就系爭建物所有權範圍是否及於該增建部
    分之認定問題，乃事實認定之枝節問題，並未涉及法律適用
    顯有錯誤之情事，更不能認係違背法律之基本精神而已影響
    實質公平，揆諸上開說明，其再抗告不應許可。
四、爰依民事訴訟法第495條之1第1項、第444條第1項、第95條
    、第78條，裁定如主文。
中　　華　　民　　國　　94　　年　　10　　月　　26　　日
                  民事第五庭    審判長法　官  張世展
　　　　　　　　　　　      　　　　　法　官  蘇清恭
　　　　　　　　　　　      　　　　　法　官  吳上康
上為正本係照原本作成。
如對本裁定抗告，須於裁定送達後10日內向本院提出抗告狀，並
應繳納抗告費新台幣1千元（須附繕本一份）。
中　　華　　民　　國　　94　　年　　10　　月　　26　　日
                                      書記官  易慧玲
                                                 K
